臺灣高等法院民事判決
110年度簡易字第57號
原      告  陳宜德  
被      告  鄒翊楷  

上列當事人間請求侵權行為損害賠償事件，原告提起刑事附帶民
事訴訟，經本院刑事庭裁定移送前來（110年度附民字第123號）
，本院於110年10月19日言詞辯論終結，判決如下：
    主      文
被告應給付原告新臺幣伍萬元，及自民國一一○年三月二十七日
起至清償日止，按年息百分之五計算之利息。
原告其餘之訴駁回。
訴訟費用由被告負擔二分之一 ，餘由原告負擔。 
    事實及理由
一、原告主張：伊為計程車司機，於民國（下同）109年5月12日
    凌晨2時16分許，載客至新北市○○區○○路0段000號附近，詎
    被告竟於該地與綽號「阿偉」之成年男子(下稱「阿偉」)基
    於共同傷害伊之犯意聯絡，由「阿偉」持棒狀物，被告以徒
    手毆打伊，致伊頭部受有0.5公分×0.3公分擦傷之傷害(下稱
    系爭傷害)，核被告所為係故意以不法方法侵害伊之身體與
    健康，自應賠償伊非財產上之損害等語，爰依民法第184條
    第1項前段、第195條第1項規定，求為命被告給付伊新臺幣
    （下同）10萬元，及自刑事附帶民事起訴狀繕本送達翌日起
    至清償日止，按年息5%計算利息之判決。
二、被告則以：兩造前曾於臺北市錢櫃KTV前發生糾紛，伊在新
    北市○○區○○路0段000號附近遇到原告，以為原告要找伊麻煩
    才會動手，但沒有把原告往死裡打。又原告醫藥費單據不到
    10萬元，卻對伊請求10萬元之非財產上損害，顯屬過高等語
    置辯，聲明：原告之訴駁回。
三、本院判斷：
  ㈠按因故意或過失，不法侵害他人之權利者，負損害賠償責任
    。不法侵害他人之身體、健康、名譽、自由、信用、隱私、
    貞操，或不法侵害其他人格法益而情節重大者，被害人雖非
    財產上之損害，亦得請求賠償相當之金額。民法第184條第1
    項、第195條第1項前段分別定有明文。查原告主張其於109
    年5月12日凌晨2時16分許，在新北市○○區○○路0段000號附近
    遭被告及「阿偉」共同毆打，致受有系爭傷害等語，有振興
    醫療財團法人振興醫院110年7月7日診斷證明書、淡水馬偕
    紀念醫5月12日乙種診斷證明書、淡水分局水碓派出所員警
    邱耀志於109年5月31日出具之職務報告、現場監視器錄影畫
    面、巡邏車行車紀錄器錄影畫面、警員錄影畫面、原告傷勢
    翻拍照片、臺灣士林地方法院刑事庭109年11月2日勘驗現場
    監視錄影及到場員警行車紀錄器畫面光碟之勘驗筆錄暨擷圖
    可證（見本院卷第33、51、53、55至65、67至80頁)；又被
    告因上開共同傷害原告犯行，經臺灣臺北地方法院109年度
    訴字第417號刑事判決判處拘役40日，如易科罰金以1000元
    折算1日，並經本院109年度上訴字第770號刑事判決(下稱本
    院刑事判決)駁回公訴人之上訴確定等情，亦有本院刑事判
    決足憑(見本院卷第7至12頁)，自堪信為真實。且原告所受
    系爭傷害，與被告上開不法行為間有相當因果關係存在，則
    原告依民法第184條第1項前段、第195條第1項前段規定，請
    求被告賠償非財產上之損害，自屬有據。
  ㈡次按不法侵害他人之人格權，被害人受有非財產上損害，請
    求加害人賠償相當金額之慰撫金時，法院對於慰撫金之量定
    ，應斟酌實際加害情形、所造成之影響、被害人痛苦之程度
    、兩造之身分地位經濟情形及其他各種狀況，以核定相當之
    數額（最高法院47年台上字第1221號、51年台上字第223號
    判例意旨參照）。查原告為國中畢業，目前從事計程車業務
    ，收入不固定，除汽車1部外，無其他財產；被告為國中畢
    業，目前亦從事計程車業務，收入不固定，名下有不動產、
    少量股票，已據兩造於本院審理中陳述甚明，並有兩造稅務
    電子閘門財產所得調件明細表可憑(見本院卷第83至88、91
    至101頁)，本院審酌被告為思慮成熟、具有判斷是非能力之
    成年人，竟利用原告深夜載客至偏僻地點之機會，夥同共犯
    「阿偉」對原告施以暴力，衡情原告精神上當受有相當之痛
    苦，並兼衡兩造之身分、職業、經濟能力等一切情狀，認原
    告請求被告賠償之非財產損害，應以5萬元為適當，逾此金
    額之請求，則不應准許。
四、從而，原告依侵權行為之法律關係，請求被告給付5萬元，
    及自110年3月27日即刑事附帶民事起訴狀繕本送達翌日(見
    附民卷第5頁）起至清償日止，按年息5%計算之利息，為有
    理由，應予准許，逾此之請求，即屬無據，應予駁回。
五、本件事證已臻明確，兩造其餘之攻擊或防禦方法及所用之證
    據，經本院斟酌後，均認不足以影響本判決之結果，爰不再
    逐一論列，附此敘明。
六、據上論結，原告之訴為一部有理由，一部無理由，依民事訴
    訟法第79條，判決如主文。
　　
中　　華　　民　　國　　110 　年　　11　　月　　9 　　日
                  民事第十庭    
                      審判長法  官  黃嘉烈
                            法  官  高明德
                            法  官  何君豪
正本係照原本作成。
不得上訴。
中　　華　　民　　國　　110 　年　　11　　月　　10　　日

  　　　　　　　　　　　　　書記官  陳奕伃